【裁判字號】    89,親,46
【裁判日期】    891031
【裁判案由】    否認子女
【裁判全文】
臺灣臺中地方法院民事判決  八十九年度親字第四六號
    原        告  乙○○
    被        告  甲○○
    兼法定代理人  丙○○
右當事人間否認子女事件，本院判決如左：
    主      文
確認被告甲○○（民國八十七年十月二十九日生）非原告之婚生子。
訴訟費用由被告負擔。
    事      實
甲、原告方面：
  一、聲明：如主文第一項所示。
  二、陳述：原告與被告丙○○於民國八十二年十一月十二日結婚，嗣於八十八年七
            月九日離婚，並遲至八十九年十月四日方辦妥離婚登記。於婚姻關係存
            續中，被告丙○○於八十七年十月二十九日產下被告甲○○，惟被告賴
            素芬於八十四年三月間起即離家，全無音訊，原告與被告丙○○未再同
            居亦未曾聯絡，是被告甲○○係被告丙○○在外另與他人發生性行為致
            懷孕，而非自原告受胎所生。被告丙○○直至八十九年九月間方告知原
            告有關被告甲○○出生之事，原告獲知此事，甚為震驚，乃要求被告賴
            素芬攜被告甲○○同往臺中榮民總醫院為血緣鑑定，經該院鑑定結果，
            認為可以否認原告與被告甲○○之親子關係，為此爰依民法第一千零六
            十三條第二項之規定，起訴請求如訴之聲明所示。
  三、證據：提出戶籍謄本二份、臺中榮民總醫院血親鑑定報告一份為證。
乙、被告方面：
  一、聲明：駁回原告之訴。
  二、陳述：被告甲○○確非原告所生之子，因被告丙○○都住在臺北，沒有與原告
            聯絡，直到八十九年九月初因被告甲○○之生父欲辦理領養，所以才告
            訴原告關於被告甲○○出生之事。
    理      由
一、原告起訴主張：原告與被告丙○○於八十二年十一月十二日結婚，惟被告丙○○
    於八十四年三月間起即離家，全無音訊，原告與被告丙○○未再同居亦未聯絡，
    嗣於八十八年七月九日離婚，並遲至八十九年十月四日方辦妥離婚登記，而被告
    丙○○於八十七年十月二十九日產下被告甲○○，雖係在原告與被告丙○○之婚
    姻關係存續中所受胎，推定為原告之子，然被告甲○○實非原告所生，且被告丙
    ○○直至八十九年九月間方告知原告有關被告甲○○出生之事實，業經原告提出
    戶籍謄本二份為證，復經被告丙○○到庭自承：「甲○○不是我與原告所生之子
    ，直到八十九年九月初因被告甲○○之生父欲辦理領養，所以才告訴原告關於被
    告甲○○出生之事」等語明確，再觀諸原告所提出之臺中榮民總醫院血親鑑定報
    告認為「可以否認甲○○與乙○○之親子關係」等情，此有該院八十九年九月七
    日之血親鑑定報告一紙在卷足憑，是原告主張被告甲○○非自原告受胎所生，應
    堪採信。
二、按妻之受胎，係在婚姻關係存續中者，推定其所生子女為婚生子女。前項推定，
    如夫妻之一方能證明妻非自夫受胎者，得提起否認之訴。但應於知悉子女出生之
    日起，一年內為之。民法第一千零六十三條第一項、第二項分別定有明文。經查
    ，被告甲○○非被告丙○○自原告受胎已如前述，故原告於八十九年九月間知悉
    起一年內提起本件否認子女訴訟，依前揭法律規定，為有理由，應予准許。
據上論結，本件原告之訴為有理由，依民事訴訟法第七十八條、八十五條第一項前段
，判決如主文。
中      華      民      國    八十九    年      十      月    三十一    日
                                臺灣臺中地方法院家事法庭
~B法      官  周瑞芬
右為正本係照原本作成
如對本判決上訴須於判決送達後廿日內向本院提出上訴狀
中      華      民      國    八十九    年      十      月    三十一    日
~B法院書記官


司法院資訊處製作；財團法人民間司法改革基金會備份。
